【裁判字號】    98,上訴,2535
【裁判日期】    980629
【裁判案由】    毒品危害防制條例
【裁判全文】
臺灣高等法院刑事判決                98年度上訴字第2535號
上  訴  人
即  被  告  甲○○
上列上訴人因違反毒品危害防制條例案件，不服臺灣基隆地方法
院98年度訴字第395號，中華民國98年5月12日第一審判決（起訴
案號：臺灣基隆地方法院檢察署98年度毒偵字第576 號），提起
上訴，本院判決如下：
    主  文
上訴駁回。
    理  由
一、依刑事訴訟法第350條、第361條、第362條、第367條規定，
    不服地方法院之第一審判決而上訴者，須提出上訴書狀，並
    應敘明具體理由，為上訴必備之程式；其所提出之書狀未敘
    述上訴理由，或僅曾以言詞陳述上訴理由者，均應於上訴期
    間屆滿後20日內補提理由書於第一審法院。第一審法院經形
    式審查，認逾期未補提上訴理由者，應定期間先命補正；逾
    期未補正者，為上訴不合法律上之程式，應以裁定駁回。倘
    已提出上訴理由，但所提非屬具體理由者，則由第二審法院
    以上訴不合法律上之程式，判決駁回。而所謂具體理由，必
    係依據卷內既有訴訟資料或提出新事證，指摘或表明第一審
    判決有何採證認事、用法或量刑等足以影響判決本旨之不當
    或違法，而構成應予撤銷之具體事由，始克當之（例如：依
    憑證據法則具體指出所採證據何以不具證據能力，或依憑卷
    證資料，明確指出所為證據證明力之判斷如何違背經驗、論
    理法則）；倘僅泛言原判決認定事實錯誤、違背法令、量刑
    失之過重或輕微，而未依上揭意旨指出具體事由，或形式上
    雖已指出具體事由，然該事由縱使屬實，亦不足以認為原判
    決有何不當或違法者（例如：對不具有調查必要性之證據，
    法院未依聲請調查亦未說明理由，或援用證據不當，但除去
    該證據仍應為同一事實之認定），皆難謂係具體理由，俾與
    第二審上訴制度旨在請求第二審法院撤銷、變更第一審不當
    或違法之判決，以實現個案救濟之立法目的相契合，並節制
    濫行上訴（參照最高法院97年度台上字第892 號刑事判決意
    旨）。
二、本件被告不服原審判決，提起上訴，其於民國（下同）98年
    5 月27日提出上訴狀稱：「被告一心想悔改，在尚未被查獲
    時，已自動到衛生局所屬機構報名美沙冬治療替代療法，接
    受治療，被告已一年多未使用毒品；且被告又是單親媽媽，
    小孩還未滿4 歲，又是遲緩兒，目前在省立醫院復健治療，
    家中尚有年邁父親需要照顧，希望法官給予被告一個機會，
    酌量減為罰金，給被告一個機會來彌補小孩的未來及照顧家
    中年邁父親，求予撤銷改判」云云。
三、查原審判決係認定：「被告前因施用毒品案件，經臺灣基隆
    地方法院先後以88年度毒聲字第870 號、89年度毒聲字第19
    號裁定送觀察、勒戒後，均因認無繼續施用毒品之傾向，由
    臺灣基隆地方法院檢察署檢察官先後於88年5 月19日、89年
    2月3日以88年度偵字第2976號、89年度毒偵字第68號、第34
    1 號為不起訴處分確定；復因施用毒品案件，經臺灣基隆地
    方法院以89年度毒聲字第791 號裁定令入勒戒處所施以強制
    戒治，並經臺灣高等法院以89年度毒抗字第539 號駁回抗告
    確定，嗣經臺灣基隆地方法院以90年度毒聲字第452 號裁定
    停止戒治付保護管束，於90年4 月27日出戒治處所，嗣經臺
    灣基隆地方法院以90年度毒聲字第1111號撤銷停止戒治，令
    入戒治處所執行戒治處分，迄91年3 月10日執行完畢出所，
    該次犯行並經臺灣基隆地方法院以89年度基簡字第360 號刑
    事簡易判決判處有期徒刑4 月確定；再因施用第一、二級毒
    品案件，經臺灣基隆地方法院分別以90年度訴字第697 號判
    決判處有期徒刑7月、以90年度易字第453號判決判處有期徒
    刑7月確定，前2案所判處有期徒刑7月、7月，嗣經合併定應
    執行有期徒刑1年1 月，再與前揭有期徒刑4月部分接續執行
    ，於92年6 月26日執行完畢。復因施用第一級毒品案件，經
    臺灣基隆地方法院以93年度訴字第741號判決判處有期徒刑8
    月確定；再因施用第一、二級毒品案件，經臺灣高等法院以
    94年度上訴字第1035號判決各判處有期徒刑1年、8月確定；
    又因施用第一級毒品案件，經臺灣基隆地方法院以95年度訴
    字第59號判處有期徒刑1 年2月確定，前2案所判處之有期徒
    刑1年、8月及1年2月，嗣經本院裁定減刑並定應執行有期徒
    刑1年4 月，再與之前所判處有期徒刑8月部分接續執行，甫
    於97年1 月18日執行完畢。詎被告猶不知戒除毒癮，復於98
    年3月10日下午2時許，在基隆市○○區○○路100巷7號住處
    ，以針筒注射之方式，非法施用第一級毒品海洛因1 次。嗣
    於同年3月13 日下午1時55分許，在基隆市○○區○○路258
    巷6 號旁停車場，為警查獲，並扣得內有第一級毒品海洛因
    併同難以完全析離之注射針筒1 支，經其同意採驗尿液，檢
    驗結果呈嗎啡陽性反應等情。以被告所為係犯係犯毒品危害
    防制條例第10條第1 項之施用第一級毒品罪。被告施用而持
    有第一級毒品之低度行為，應為施用第一級毒品之高度行為
    所吸收，不另論罪。又被告前曾受如事實欄所示之有期徒刑
    執行完畢，有臺灣高等法院被告前案紀錄表在卷可按，其於
    有期徒刑執行完畢後之5 年內，故意再犯本件有期徒刑以上
    之罪，為累犯，應依法加重其刑。」原審判決並詳載其審酌
    科刑之一切情狀之理由稱：「爰審酌被告犯罪之動機、曾有
    多次施用毒品之前科仍不知戒除，惟犯罪後坦承犯行，且所
    犯之施用毒品犯行乃戕害自己身心健康，並未危及他人等一
    切情狀，量處有期徒刑柒月」（原審判決第3 頁），故原審
    判決已就量刑刑度詳為審酌並明其理由，原審判決認事用
    法，核無違誤，量刑亦屬妥適，被告上訴意旨僅空泛指稱：
    「被告接受美沙冬治療，被告是單親媽媽，小孩還未滿4 歲
    ，又是遲緩兒，目前在省立醫院復健治療，家中尚有年邁父
    親需要照顧，希望法官給予被告一個機會，酌量減為罰金」
    云云。經查：本件被告所犯毒品危害防制條例第10條第1 項
    施用第一級毒品罪，法定刑為6月以上5年以下有期徒刑，且
    被告為累犯，依法應加重其刑，原審依法量處被告有期徒刑
    7 月，難謂有過重之情事，被告徒以前詞，要求法院「酌量
    減為罰金」云云，尚不足以影響原審判決量刑刑度之本旨，
    亦不足以認為原審判決有何不當或違法，核非上開法條規定
    之上訴應敘述之具體理由，此外，被告復未具體指摘原審判
    決關於認定事實、適用法律及量刑等事項，究竟有何違法或
    不當之具體情形。揆諸上開說明，本件上訴未敘述具體理由
    及不合法律上之程式，應予駁回，並不經言詞辯論為之。
據上論斷，應依刑事訴訟法第367條前段、第372條，判決如主文
。
中    華    民    國    98    年    6     月    29    日
                  刑事第三庭  審判長法  官  陳博志
                                    法  官  蔡聰明
                                    法  官  許文章
以上正本證明與原本無異。
如不服本判決，應於收受送達後10日內向本院提出上訴書狀，其
未敘述上訴之理由者並得於提起上訴後10日內向本院補提理由書
（均須按他造當事人之人數附繕本）「切勿逕送上級法院」。
                                    書記官  蔡慧娟
中    華    民    國    98    年    6     月    29    日


司法院資訊處製作；財團法人民間司法改革基金會備份。
